# 请教陈版主：关于反向并购的商誉计算问题

提问人：hlbread 时间：2019-09-16 15:48:11
在构成业务的反向并购中，A公司（上市公司）发行股份购买 B 公司100%股权（A 被 B 公司借壳），合并成本可以理解为会计上被购买方（上市公司）原有股份的市值总额，而商誉等于合并成本减取得上市公司可辨认净资产公允价值份额的差额，此处上市公司可辨认净资产公允价值应该由评估机构重新评估还是依据市值确定？如果依据市值确定，借壳上市的商誉不就等于 0 了吗？
谢谢陈版！

回答人：chenyiwei
此处上市公司可辨认净资产公允价值应该由评估机构重新评估，而不是依据上市公司原有股份的市值。原有股份的市值中包含了上市公司原有业务的商誉和上市公司的流通权溢价等不属于可辨认资产价值的因素。